臺灣桃園地方法院刑事判決　　　　　　　　　　　　九十一年度易緝字第一二三號
　　公訴人　臺灣桃園地方法院檢察署檢察官
　　被　告　甲○○
右列被告因詐欺案件，經檢察官提起公訴（八十九年度偵字第六五一一號），本院判
決如左‥
    主  文
甲○○意圖為自己不法之所有，以詐術使人將本人之物交付，累犯，處有期徒刑參月
，如易科罰金，以參佰元折算壹日。
    事  實
一、甲○○曾因恐嚇取財案件，經本院於民國八十五年九月二十四日以八十五年易字
    第三九二九號判決判處有期徒刑一年八月，於八十六年七月十四日確定，並於八
    十七年三月十五日執行完畢，仍不知悔改。
二、甲○○明知其積欠大額賭債未還，已無清償能力，竟意圖為自己不法之所有，於
    八十九年二月二十五日下午一時許，至桃園縣新屋鄉○○路○段四九七號信新當
    舖，向當舖負責人乙○○訛稱願以其所有之車牌號碼Ｚ九─七五三三自用小客車
    典當，因該車有設定動產擔保抵押，乙○○即要求甲○○應將前揭自用小客車質
    押，甲○○即以其尚需使用前揭自用小客車為由，要求乙○○同意不必留車，使
    乙○○陷於錯誤，予以典當新台幣（下同）五萬元，並同意甲○○續行使用前揭
    自用小客車，甲○○得手後，又於數日後，至前揭信新當舖，向乙○○訛稱需用
    質押之汽車證件辦理護照，而順利取得汽車文件，甲○○旋於八十九年二月二十
    九日下午一時許，至桃園縣八德市○○路○段六六六號三聯車行，將前揭自用小
    客車以四十八萬之價賣予陳樹銘。嗣因甲○○一直未返還乙○○五萬元，乙○○
    乃向監理站查詢，始知上情。
三、案經乙○○訴由桃園縣警察局楊梅分局報告臺灣桃園地方法院檢察官偵查起訴。
    理  由
一、訊據被告甲○○對其曾於右揭時地典當前揭自用小客車五萬元，復騙取汽車證件
    及將車賣予陳樹銘之事實固不諱言，惟矢口否認有何犯行，辯稱：其並非有意要
    詐欺云云。然查：（一）右揭被告典當汽車及賣車之事實業據告訴人乙○○指訴
    及證人陳樹銘於警訊中之證述明確，並有當票影本二紙、本票影本一紙、行車執
    照影本一紙、汽車借用切結書影本一紙、同意書影本一紙、授權書影本一紙、車
    輛所有權移轉授權書影本一紙、統一發票影本一紙、汽車新領牌照登記影本一紙
    、匯款委託書影本一紙、汽車買賣合約書影本一紙在卷可稽。被告雖辯稱：其並
    無詐欺之犯意，惟被告本院審理中自承「因為典當之前輸了很多錢，所以其借五
    萬元是不夠的」等語，是被告於典當之初，即無留車之意，嗣後又將汽車賣予陳
    樹銘，且未清償典當款五萬元，顯見其有不法所有之犯意甚明。是被告所辯顯係
    卸責之詞，不足採信。（二）告訴人乙○○雖指訴被告係於八十九年二月二十七
    日下午四時許，至伊當舖向伊借前揭典當車云云。惟查：觀諸告訴人所提出之被
    告所立之汽車借用切結書日期為八十九年二月二十五日，此與告訴人指訴之八十
    九年二月二十七日不符，故告訴人指訴被告於八十九年二月二十七日向伊當舖借
    車之情，不足採信。併予敘明。
二、核被告所為係犯刑法第三百三十九條第一項之詐欺取財罪。被告曾因恐嚇取財案
    件，經本院於八十五年九月二十四日以八十五年易字第三九二九號判決判處有期
    徒刑一年八月，於八十六年七月十四日確定，並於八十七年三月十五日執行完畢
    ，有台灣高等法院被告全國前案紀錄表一份在卷可稽，其於執行完畢五年內再犯
    本有期徒刑以上之罪，為累犯，應依刑法第四十七條加重其刑。爰審酌被告之品
    行、犯罪動機、目的、手段、所生損害五萬元、至今尚未與告訴人和解及犯罪後
    之態度等一切情狀，量處如主文所示之刑。按行為後法律有變更者，適用裁判時
    之法律，但裁判前之法律有利於行為人者，適用最有利於行為人之法律，刑法第
    二條第一項定有明文。刑法第四十一條於本件被告犯罪後修正，並於九十年一月
    十二日生效，茲比較新舊刑法第四十一條，以修正後之刑法第四十一條較有利於
    被告，故依前揭說明，應適用裁判時之法律即修正後之刑法第四十一條。本院自
    應就前揭宣告刑諭知易科罰金之折算標準。
據上論斷，應依刑事訴訟法第二百九十九條第一項前段，刑法第二條第一項前段、第
三百三十九條第一項、第四十七條、第四十一條第一項前段，罰金罰鍰提高標準條例
第一條前段、第二條，判決如主文。
本案經檢察官林鈺雄到庭執行職務。
中      華      民      國    九十一    年     十一     月      一      日
                                臺灣桃園地方法院刑事第一庭
                                    法  官  吳爭奇
右正本證明與原本無異。
如不服本判決，應於送達後十日內，向本院提出上訴狀。
                                    書記官  梁麗雲
中      華      民      國    九十一    年     十一     月      六      日
